【裁判字號】    97,易,3619
【裁判日期】    971017
【裁判案由】    竊盜
【裁判全文】
臺灣臺中地方法院刑事判決              97年度易字第3619號
公  訴  人  臺灣臺中地方法院檢察署檢察官
被      告  甲○○
                    （現於另案在臺灣臺中監獄執行中）
上列被告因竊盜案件，經檢察官提起公訴（97年度偵字第13825
號），被告於準備程序中就被訴事實為有罪之陳述，經告以簡式
審判之旨，並聽取意見後，本院合議庭裁定由受命法官獨任進行
簡式審判程序，判決如下：
    主    文
甲○○攜帶兇器、毀越牆垣及安全設備竊盜，累犯，處有期徒刑
壹年。
    犯 罪 事 實
一、甲○○前於民國91年間因毒品及搶奪案件，經本院分別以91
    年度訴字第1723號、第1957號判決，判處有期徒刑10月、1
    年確定，嗣2罪經定應執行有期徒刑1年8月，並於93年10月6
    日假釋付保護管束，於94年1月26日期滿執行完畢。復因竊
    盜案件及施用毒品案件，經本院分別以95年度易字第1198號
    及95年度訴字第2274號判決，判處有期徒刑10月及1年2月確
    定，經減刑為5月及7月，應執行有期徒刑10月，嗣於96年7
    月16日執行完畢。詎仍不知悔改，竟意圖為自己不法之所有
    ，攜帶客觀上具危險性，足以對人之生命、身體、安全產生
    危害，可供兇器之鐵鍬1把（未扣案），於97年1月7日13時
    許，至乙○○位在臺中縣后里鄉○○路53巷12號之住宅前，
    翻越該住宅外側之圍牆進入庭院（無故侵入住居部分未據告
    訴），並持前開鐵鍬撬開該住宅一樓之鐵窗上鐵條，以此方
    式破壞鐵窗之安全設備，進而打開鋁窗，再以攀爬方式，踰
    越鋁窗之安全設備而進入屋內，竊取乙○○所有之新臺幣（
    下同）2600元得手。嗣乙○○發現失竊報警後，經警勘察現
    場，於一樓走道地面採擷血跡（係甲○○撬開鐵窗時遭割傷
    所遺留）送往內政部警政署刑事警察局DNA建檔比對而查獲
    。
二、案經臺中縣警察局大甲分局報告臺灣臺中地方法院檢察署檢
    察官偵查起訴。
    理    由
一、上揭事實，業據被告甲○○於本院審理時坦承不諱，核與被
    害人乙○○於警詢時所指述之失竊情節相符，又經被害人報
    案後，員警至竊盜現場採集到遺留之血跡，經送內政部警政
    署刑事警察局鑑驗結果，送驗之血跡棉棒檢出與被告之DNA
    型別相同，有臺中縣警察局大甲分局現場勘察報告1份、內
    政部警政署刑事警察局97年2月29日刑醫字第0970010042號
    鑑驗書1紙、刑案現場照片、被害人提供之屋內監視器錄影
    畫面翻拍照片及現場遺留血跡照片在卷（見警卷第8頁至第
    23頁）可參。核被告之自白與事實相符，堪予採信。本件事
    證明確，被告犯行，洵堪認定，應依法論科。
二、按刑法第321條第1項第2款所謂之「其他安全設備」，係指
    門扇牆垣以外，依通常觀念足認防盜之一切設備而言，如門
    鎖、窗戶、房間門或通往陽臺之門亦屬之。又攜帶兇器竊盜
    罪之所謂「兇器」，其種類並無限制，凡客觀上足以對人之
    生命、身體、安全構成威脅，具有危險性之兇器均屬之。且
    祇須行竊時攜帶具有危險性之兇器為已足，不以使用為必要
    ，亦不以攜帶之初有行兇之意圖為必要（最高法院78年度台
    上字第4418號判決、70年度台上字第5902號判決、73年度台
    上字第5876號判決參照）。本件被害人住宅一樓除裝置鋁窗
    外，並另加裝鐵窗（如警卷第13頁、第14頁照片所示），均
    為門扇牆垣以外，依通常觀念認係為防盜所設，自屬刑法第
    32 1條第1項第2款所稱之安全設備。另本件起訴書原記載被
    告攜帶係可供兇器使用之菜刀1把，嗣於本院準備程序中，
    經公訴檢察官當庭更正為持有類似菜刀之鐵片一片（見本院
    準備程序筆錄），惟查，本件被告所持器物，其握把部分為
    黑色帶柄，供手握持，其前端部分則屬呈金屬色澤之長形物
    器（見警卷第16頁），並經被告於本院坦承係鐵鍬1把，堪
    可認定。而被告以該把鐵鍬撬開毀壞鐵窗之鐵條入內行竊，
    核情該鐵鍬已堪認足以對人之生命、身體、安全構成威脅，
    具有危險性之器具，不失為兇器之一種，合先敘明。
三、核被告所為，係犯刑法第321條第1項第2款毀越牆垣及安全
    設備及第3款攜帶兇器加重竊盜罪。被告前於91年間因毒品
    及搶奪案件，經本院分別以91年度訴字第1723號、第1957號
    判決，判處有期徒刑10月、1年確定，嗣2罪經定應執行有期
    徒刑1年8月，並於93年10月6日假釋付保護管束，於94年1月
    26日期滿執行完畢。復因竊盜案件及施用毒品案件，經本院
    分別以95年度易字第1198號及95年度訴字第2274號判決，判
    處有期徒刑10月及1年2月確定，經減刑為5月及7月，應執行
    有期徒刑10月，嗣於96年7月16日執行完畢等情，有臺灣高
    等法院被告前案紀錄表附於本院卷足參，被告前受有期徒刑
    執行完畢後，於5年內故意再犯本件有期徒刑以上之罪，為
    累犯，依刑法第47條第1項，加重其刑。爰審酌被告不思以
    正當途徑獲取財物，並攜帶兇器進入被害人住宅行竊，除對
    被害人造成財物上之損失，對於居家安全及社會治安，危害
    非微，惟念及被告犯後坦承犯行，態度尚佳，及犯罪之動機
    、目的、手段等一切情狀，量處如主文所示之刑。另本件未
    扣案之鐵鍬1把，雖為被告係供犯本件竊盜所用之物，惟被
    告陳明係自被害人屋外撿拾，無法證明係被告所有，復於行
    竊後為被告丟棄，已不復找尋，堪認業已滅失，爰不另為沒
    收之諭知。
四、據上論斷，應依刑事訴訟法第273之1第1項、第299條第1項
    前段，刑法第321條第1項第2款、第3款、第47條第1項，判
    決如主文。
本件經檢察官丙○○到庭執行職務。
中    華    民    國    97    年    10    月    17    日
                  刑事第十四庭  法  官  李慧瑜
上正本證明與原本無異。
如不服本判決，應於收受送達後10日內向本院提出上訴書狀（應
敘述具體理由並附繕本）。
上訴書狀如未敘述理由，應於上訴期間屆滿後20日內補提理由書
於本院。
                                書記官  陳青瑜
中    華    民    國    97    年    10    月    17    日
附錄論罪科刑法條
刑法第321條第1項
犯竊盜罪而有左列情形之一者，處6月以上5年以下有期徒刑：
一、於夜間侵入住宅或有人居住之建築物、船艦，或隱匿其內而
    犯之者。
二、毀越門扇、牆垣或其他安全設備而犯之者。
三、攜帶兇器而犯之者。
四、結夥三人以上而犯之者。
五、乘火災、水災或其他災害之際而犯之者。
六、在車站、埠頭而犯之者。


司法院資訊處製作；財團法人民間司法改革基金會備份。
